臺灣高雄地方法院刑事判決　　　　　　　　　　　　　九十三年度訴緝字第三五號
　　公　訴　人　臺灣高雄地方法院檢察署檢察官
　　被　　　告　乙○○
右被告因毒品危害防制條例案件，經檢察官聲請以簡易判決處刑（九十一年度偵緝字
第五四七號）及移
不宜逕以簡易程序審理，改依通常程序審理，又因被告就被訴及併案事實為有罪之陳
述，經本院告知簡式審判程序意旨並聽取當事人之意見後，經合議庭裁定改由受命法
官獨任以簡式審判程序審理，本院判決如左：
    主  文
乙○○連續施用第一級毒品，累犯，處有期徒刑拾月。扣案如附表編號壹所示之物沒
收銷燬之。又連續施用第二級毒品，累犯，處有期徒刑陸月。扣案如附表編號貳、參
所示之物沒收銷燬之，扣案如附表編號肆所示之物沒收。應執行有期徒刑壹年貳月。
扣案如附表編號壹、貳、參所示之物沒收銷燬之；附表編號肆所示之物沒收。
    事  實
一、乙○○前於民國八十七年間，因毒品危害防制條例案件，經臺灣高雄地方法院以
    八十七年度訴字第二六八九號判處有期徒刑六月，於八十九年一月二十九日執行
    完畢；又於九十年間，因施用毒品案件，經臺灣高雄地方法院以九十年度易字第
    五一八號判處有期徒刑四月，於九十一年二月二十七日執行完畢。
二、乙○○於八十七年間，因施用毒品案件，經裁定送觀察、勒戒後，無繼續施用毒
    品之傾向，經臺灣高雄地方法院檢察署檢察官於年月日，以年度字第號為不起訴
    處分確定。復於八十七年九月間，因施用毒品案件，經裁定送觀察、勒戒後，經
    評定認有繼續施用毒品之傾向，再經裁定送強制戒治，並經公訴人提起公訴，經
    臺灣高雄地方法院於九十年三月九日，以九十年度訴字第五一八號判處有期徒刑
    四月。詎仍不知悔改，復另行起意，基於施用第一級毒品海洛因之概括犯意，自
    九十一年四月中旬某日起至同年七月二十七日止（不含為警查獲後，公權力拘束
    之時間），在高雄市○鎮區○○路七六九號等處，連續以將第一級毒品海洛因摻
    入香菸之方式，施用第一級毒品海洛因多次。又另行起意，基於施用第二級毒品
    安非他命之概括犯意，自九十一年四月間某日起至九十一年十一月十日止（不含
    為警查獲後，公權力拘束之時間），在高雄市○鎮區○○路七六九號住處，連續
    以玻璃球燒烤方式，施用第二級毒品安非他命多次。嗣分別於（一）九十一年七
    月二十七日上午九時五十分許，在高雄市興新區○○○路瑞谷大飯店六０二號房
    內為警查獲，並當場扣得附表編號壹所示之第一級毒品海洛因煙草一包（驗前毛
    重一點一公克，驗後毛重一公克）、附表編號貳所示之物；（二）九十一年九月
    十六日中午十二時四十分許，在高雄縣鳳山市○○路金鳳凰商業旅館內，為警查
    獲，並當場扣得附表編號參、肆所示之物；（三）於九十一年十月十一日清晨三
    時許，在高雄市○○區○○路與林森路口為警查獲。
三、案經高雄縣警察局鳳山分局移送臺灣高雄地方法院檢察署檢察官偵查起訴；高雄
    市政府警察局移送臺灣高雄地方法院檢察署檢察官移送併辦。
    理  由
壹、程序方面：
    本件被告乙○○所犯係死刑、無期徒刑、最輕本刑為三年以上有期徒刑以外之罪
    ，其於準備程序就前揭被訴及併案事實為有罪之陳述，經審判長告知簡式審判程
    序之旨，並聽取其與公訴人之意見後，本院認無不得或不宜改依簡式審判程序進
    行之情事，爰依刑事訴訟法第二百七十三條之一第一項，裁定本件進行簡式審判
    程序，合先敘明。
貳、實體方面：
一、右揭事實，業據被告乙○○於本院審理時坦承明確，又被告於九十一年七月二十
    七日上午九時五十分許，為警查獲後，經警採集其尿液送驗結果，呈嗎啡及甲基
    安非他命陽性反應；另於九十一年九月十六日中午十二時四十分許及九十一年十
    月十一日清晨三時許，為警查獲後，經警分別採集其尿液送驗結果，均呈甲基安
    非他命陽性反應等情，有高雄縣警察局鳳山分局九十一年查獲毒品嫌犯尿液流程
    管制清冊、高雄縣政府衛生局九一煙檢字第一二二七號檢驗成績書；高雄市立凱
    旋醫院高市凱醫檢字第００六四三號煙毒尿液檢驗成績書、高雄市政府衛生局煙
    毒尿液檢驗成績書各一份、代碼姓名對照表二份在卷可稽。另九十一年七月二十
    七日查扣之物品經送驗結果，附表編號壹所示之煙草一包呈第一級毒品海洛因陽
    性反應（驗前毛重一點一公克，驗後毛重一公克）；附表編號貳所示之白色晶體
    一包，呈第二級毒品安非他命一包（驗前毛重一點四公克，驗後毛重一點三公克
    ）；水煙斗吸食器一只；玻璃球吸管吸食器一只；自製吸食器二只及自製塑膠鏟
    子三支，均呈甲基安非他命陽性反應，此有高雄醫學大學附設中和紀念醫院檢驗
    報告數紙在卷可憑。又九十一年九月十六日經警查扣之物品經送驗結果，認燈泡
    吸食器、玻璃吸食器各一只（即附表編號參所示之物），均呈甲基安非他命陽性
    反應，此亦有高雄醫學大學附設中和紀念醫院檢驗報告二份在卷可佐。被告前揭
    自白，核與事實相符，其上開犯行，應堪認定。又被告前於八十七年間因施用毒
    品案件，經裁定送觀察、勒戒後，經臺灣高雄地方法院檢察署檢察官於年月日，
    以年度字第號為不起訴處分確定。復於八十七年九月間，因施用毒品案件，再經
    裁定送觀察、勒戒及強制戒治，並經提起公訴，經本院於九十年三月九日，以九
    十年度易字第五一八號判處有期徒刑四月等情，有卷附臺灣高等法院被告全國前
    案紀錄表一份在卷可參。被告因施用毒品案件，經裁定送觀察、勒戒，為不起訴
    處分；及裁定送觀察、勒戒及強制戒治後，起訴判處有期徒刑確定後，於五年內
    再犯毒品危害防制條例第十條第一項、第二項之罪，堪予認定。從而，本件事證
    已臻明確，被告犯行應堪認定。
二、按海洛因、安非他命，分別為毒品危害防制條例第二條第一項第一款、第二款所
    稱之第一級、第二級毒品。是核被告所為，係犯毒品危害防制條例第十條第一項
    、第二項之施用第一級、第二級毒品罪。被告施用第一級、第二級毒品前，各該
    次持有第一級；持有第一級、第二級毒品之行為，為施用第一級、第二級毒品前
    ，持有第一級、第二級毒品之低度行為，為其各該次施用第一級、第二級毒品之
    高度行為所吸收，不另論罪。又被告被告多次施用第一級毒品海洛因、第二級毒
    品安非他命之行為，均時間緊接，所犯為構成要件相同之罪名，顯均係基於概括
    犯意反覆為之，均為連續犯，均應依刑法第五十六條之規定以一罪論，並均加重
    其刑。又公訴人雖僅就被告於九十一年七月二十七日，施用第一級毒品海洛因、
    第二級毒品安非他命行為之事實起訴，然前揭未據起訴部分與起訴事實，有連續
    犯之裁判上一罪關係，依審判不可分原則，本院自得併予審理。另被告前於八十
    七年間，因毒品危害防制條例案件，經本院以八十七年度訴字第二六八九號判處
    有期徒刑六月，於八十九年一月二十九日執行完畢；又於九十年間，因施用毒品
    案件，經本院以九十年度易字第五一八號判處有期徒刑四月，於九十一年二月二
    十七日執行完畢等情，有臺灣高等法院被告全國前案紀錄表一份在卷可佐，其受
    有期徒刑執行完畢後，五年以內再犯有期徒刑以上之本罪，為累犯，應依法加重
    其刑，並與前揭連續犯之加重事由遞加之。爰審酌被告前已因施用毒品案件，經
    送觀察、勒戒及強制戒治，仍不知痛改前非，猶重蹈覆轍，施用毒品自殘其身，
    惟念其犯後坦承犯行，態度尚佳等一切情狀，分別量處如主文所示之刑，並定應
    執行之刑，以資懲儆。扣案附表編號壹所示之海洛因煙草一包（驗前毛重一點一
    公克，驗後毛重一公克）；附表編號貳所示之安非他命一包（驗前毛重一點四公
    克，驗後毛重一點三公克）；附表編號貳其餘物品及附表編號參所示之物，均殘
    留有第二級毒品安非他命，與毒品無法析離，均依毒品危害防制條例第十八條第
    一項前段之規定，宣告沒收銷燬之。另扣案如附表編號肆所示之物經送驗結果，
    固均呈甲基安非他命及海洛因陰性反應，然該扣案之物品係被告所有，且係供被
    告犯本罪所用之物，此業據被告於本院審訊時自承屬實（見本院九十三年二月二
    十日審理筆錄、九十二年四月十四日訊問筆錄），應依刑法第三十八條第一項第
    二款規定，宣告沒收。又毒品危害防制條例雖於九十二年七月九日修正公布，並
    於九十三年一月九日起施行，但被告所犯毒品危害防制條例第十條第一項、第二
    項之罪刑並未修正，自無比較新舊法適用之問題，併此敘明。
據上論斷，應依刑事訴訟法第二百七十三條之一第一項、第二百九十九條第一項前段
，毒品危害防制法第十條第一項、第二項、第十八條第一項前段，刑法第十一條前段
、第五十六條、第四十七條、第五十一條第五款、第三十八條第一項第二款，判決如
主文。
本案經檢察官甲○○到庭執行職務。
中      華      民      國      九十三      年    二    月    二十七    日
                                  臺灣高雄地方法院刑事第五庭
                                      法  官    蘇雅慧
右正本證明與原本無異。
如不服本判決，應於判決送達後十日內，向本院提出上訴狀。
                                      書記官    林誠桂
中      華      民      國      九十三      年    二    月    二十七    日
附錄本案論罪科刑法條：
毒品危害防制條例第十條
施用第一級毒品者，處六月以上五年以下有期徒刑。
施用第二級毒品者，處三年以下有期徒刑。
附表：
編號壹：海洛因煙草壹包（驗前毛重壹點壹公克，驗後毛重壹公克）。
編號貳：（九十一年七月二十七日查扣）白色晶體安非他命壹包（驗前毛重壹點肆公
        克，驗後毛重壹點參公克）、水煙斗吸食器壹只、玻璃球吸管吸食器壹只、
        自製吸食器貳只、自製塑膠鏟子參支。
編號參：（九十一年九月十六日查扣）使用過之燈炮吸食器壹只、玻璃吸食器壹只。
編號肆：（九十一年九月十六日查扣）燈炮吸食器壹只、塑膠吸管壹支。
